臺灣高等法院刑事判決　　　　　　　　100年度上訴字第284號
上　訴　人　臺灣桃園地方法院檢察署檢察官
被　　　告　黃士軒原名黃棋政.
指定辯護人　蔡明和律師（法扶）
上列上訴人因被告毒品危害防制條例案件，不服臺灣桃園地方法
院99年度訴字第738 號，中華民國99年11月25日第一審判決（起
訴案號：臺灣桃園地方法院檢察署98年度偵字第21595號）， 提
起上訴，本院判決如下：
    主  文
上訴駁回。
    事  實
一、公訴意旨略以：被告黃士軒明知海洛因、甲基安非他命分別
    係毒品危害防制條例第2 條第2 項第1 款、第2 款所規定之
    第一、二級毒品，依法不得販賣，竟仍基於販賣海洛因及甲
    基安非他命之犯意，而於民國98年9 月5 日凌晨0 時許，在
    桃園縣中壢市之某不詳地區，向真實姓名年籍不詳、綽號「
    叔叔」之人，以新臺幣（下同）52,000元之價格購入毛重共
    20.58公克（起訴書誤載58.23公克）以上之重量不詳之海洛
    因（含被告自陳已施用之6、7公克），及總重16.53 公克以
    上之不詳重量之甲基安非他命（含被告自陳已施用之1、2公
    克）。嗣於同年月14日凌晨1 時50分許，為警於桃園縣大園
    鄉○○○路與埔心街口查獲。經被告帶同返回投宿之位於桃
    園縣大園鄉○○○路○ 段264號之雲芝海汽車旅館201室，並
    扣得海洛因32小包（毛重共20.58公克）、甲基安非他命（
    起訴書誤載安非他命）7包（毛重共16.53公完）、電子磅秤
    1台、帳冊2本、甲基安非他命吸食器1組、削尖吸管4支、夾
    鏈袋1060個、手機6 支等物。因認被告涉犯有毒品危害防制
    條例第4條第1項、第2項之販賣第一、二級毒品罪嫌等語。
二、按犯罪事實應依證據認定之，無證據不得認定犯罪事實；不
    能證明被告犯罪者，應諭知無罪之判決，刑事訴訟法第 154
    條第2 項及第301 條第1 項分別定有明文。又按刑事訴訟法
    上所謂認定犯罪事實之證據，係指足以認定被告確有犯罪行
    為之積極證據而言，如未能發現相當證據或證據不足以證明
    ，自不能以推測或擬制之方法，以為裁判基礎，最高法院29
    年上字第3105號及40年臺上字第86號分別著有判例要旨可資
    參照。復按刑事訴訟上證明之資料，無論其為直接或間接證
    據，均須達於通常一般之人均不致有所懷疑，而得確信其為
    真實之程度，始得據為有罪之認定，若其關於被告是否犯罪
    之證明未能達此程度，而有合理懷疑之存在，致使無從形成
    有罪之確信，根據「罪證有疑，利於被告」之證據法則，即
    不得遽為不利被告之認定，最高法院76年臺上字第4986號亦
    著有判例意旨可資參照。
三、公訴意旨認被告黃士軒涉犯有販賣第一、二級毒品之犯行，
    無非係以(一)被告之供述；(二)證人即偵查中同案被告謝育濃所
    供述與被告購買及分用毒品之過程不符；(三)內政部警政署刑
    事警察局及法務部調查局之鑑定書；(四)扣案之毒品、帳冊、
    電子磅砰、吸食器、削尖吸管、夾鍵袋、行動電話等件為其
    主要論據。而被告固不否認確於上開所述時、地為警查獲，
    並扣得上揭物品，惟矢口否認有何販賣毒品之犯行，辯稱：
    其雖與謝育濃合資購買毒品，惟其出資部分所取得之毒品數
    量，其均已施用完畢，故扣案毒品乃係謝育濃所有，而扣案
    之電子磅秤等物，則係供其與謝育濃施用毒品所用。至帳冊
    乃係記載其陸續向謝育濃拿取毒品施用之金錢、數量等明細
    ，其確無販賣毒品之犯行等語。辯護意旨則略以：本案扣案
    之電子磅秤、夾鍵袋、削尖吸管等物品，僅係供被告與謝育
    濃分用並吸食毒品所用，與販賣無涉，且觀之扣案帳冊，被
    告自8 月5 日起即在其上有毒品之數量、金錢之記載，此亦
    與公訴人所稱被告係在98年9 月5 日始基於販賣之意圖而購
    入毒品之時間不符，是本案實無證據可認被告有販賣毒品之
    犯行等語。經查：
  (一)本案被告為警查獲後，所扣案之碎塊狀檢品3 包、粉末檢品
    29包，及白色晶體7 包，經分別送請法務部調查局及內政部
    警政署刑事警察局鑑定後，其結果固係：1.碎塊狀檢品3 包
    均含有第一級毒品海洛因成分，合計淨重8.01公克、空包裝
    總重1.26公克，純度82.59%，純質淨重6.62公克；粉末檢品
    29包均含有第一級毒品海洛因成分，合計淨重5.31公克、空
    包裝總重6.00公克，純度27.84%，純質淨重1.48公克；2.白
    色晶體7 包均含有第二級毒品甲基安非他命成分，合計淨重
    14.65公克、空包裝總重2.05公克，純度97%，純質淨重14.
    21公克。俱有該法務部調查局濫用藥物實驗室98年10月12日
    調科壹字第09823028370號鑑定書、刑事警察局98年10月22
    日刑鑑字第0980145614號鑑定書各一份（ 見偵查卷第140頁
    、第141頁），及原審辦理刑事案件電話記錄查詢表1紙附卷
    可憑（見原審卷第20頁），然此亦僅得證明本案扣案毒品確
    係第一、二級毒品之事實，合先敘明。
  (二)被告迭於警詢及偵、審中，均已一再供稱扣案之電子磅秤、
    吸食器、吸管等物，僅係供其與謝育濃分裝所購得之毒品以
    自行施用所用等語，不僅核與謝育濃在警詢、偵查中供述之
    確有與被告合資購買毒品施用等語大致相符（見偵查卷第18
    至20、56、57、77頁），且被告為警查獲後，經員警採集尿
    液並送請台灣檢驗科技股份有限公司以酵素免疫分析法初驗
    ，再以氣相層析質譜儀確認結果，確呈鴉片類（嗎啡項）及
    安非他命類（安非他命、甲基安非他命）陽性反應，嗣檢察
    官更以被告施用第一、二級毒品為由而向原審法院聲請裁定
    入勒戒處所觀察、勒戒，並據本院以99年度毒聲字第563 號
    裁定准許後，被告業已在99年9月15 日執行完畢，再由檢察
    官為不起訴處分確定等情，經原審法院依職權調取上開卷宗
    核閱無訛，並有本院被告前案紀錄表1 份在卷可憑（見本院
    卷第13至15頁）。觀諸本件扣案之第一級毒品海洛因數量雖
    多達32包，乃其中3 包為碎塊狀，合計淨重8.01公克、空包
    裝總重1.26公克，純度82.59%，純質淨重6.62公克；另其餘
    29包為粉末狀，合計淨重5.31公克、空包裝總重6.00公克，
    純度27.84%，純質淨重1.48公克；另扣案之甲基安非他命7
    包，合計淨重14.65公克，純度97% ，純質淨重14.21公克，
    數量非鉅，如供被告與謝育濃2 人每日施用，短期間內即可
    施用完畢；而被告與謝育濃為施用及外出攜帶方便而將海洛
    因予以稀釋、分裝成小包裝，亦符常情，自不能以扣案之海
    洛因、甲基安非他命分裝為32包、7 包，即認定被告必有販
    賣海洛因、甲基安非他命之犯意。是被告上開所辯，已非全
    然無據。
  (三)本案扣案之2 本帳冊（大小不同，故以下以「大本帳冊」、
    「小本帳冊」區分），其上雖確實有記載「軟」、「女」（
    海洛因之俗稱）、「硬」、「男」（安非他命之俗稱）、「
    帳」、「回帳」、「小記」等有關毒品、金額、數量之記載
    ，惟被告就此乃係辯稱：小本帳冊上之記載，均僅係單純註
    明其向謝育濃借款、還款及所拿取毒品之數量，以作為兩人
    間金錢關係之依據，而其先前已與謝育濃合資購買毒品10餘
    次，其均係以此種模式與謝育濃清算毒品費用。又因在9月5
    日購買本案遭查扣之毒品之際，其僅有出資10,000元，剩餘
    約42,000元則係由謝育濃出資，且其個人出資所可取得之量
    ，在購買當日即已取走，並陸續施用完畢，故其自9月9日起
    向謝育濃拿取毒品後，才會再記載於另一本大本帳冊上，而
    大本帳冊所記載之事由與小本帳冊實際上乃係相同，僅係因
    其在施用毒品後很執著，睡不著，才會隨便寫，至於大本帳
    冊上之「小記」、「回帳」，則係分別指其向謝育濃拿取毒
    品之費用（海洛因為每8分之1錢4,500元） 及還款之金額，
    又若兩者有所不符之處，應係記載或計算錯誤等語。查以：
    扣案大本帳冊上之記錄乃係自9月9日起開始（見偵查卷第33
    頁上方照片），而小本帳冊則係自8 月20日開始（見同卷第
    43頁以下照片），且均僅迄9 月13日，即為警查獲前一日為
    止，不僅在日期上已與被告上開所辯相吻，再對照兩本帳冊
    自9月9日起之記載，即9/9，大本帳冊：「男1g、小記
    2500、回帳4000、總計11500」，小本帳冊：「帳10500（此
    應係前日結算後尚積欠之金額，下同）、回帳4000、補硬
    5000、總計餘11500」；9/10，大本帳冊：「回帳5000、
    總計6500 」，小本帳冊：「帳11500、回5000，餘6500」；
    9/11，大本帳冊：「女1/8×2、男1g、小記8500、回帳
    10000、總計15000」，小本帳冊：「帳6500、回帳10000、
    （補硬1只2500、軟1/ 4只6000、合計8500）、總帳15000、
    餘5000 （即扣除回帳後之金額）」；9/12，大本帳冊：
    「女1/8 ×3、男2g，小記18500、回帳11500、總計10000」
    ，小本帳冊：「帳50 00、回帳14000、（補硬2只2500、軟
    1/8，2 只4500、合計14000）、總帳19000、餘5000」；
    9/13，大本帳冊：「女1/ 8、小記4500、回帳1500、總計
    13000」，小本帳冊：「帳5000、補軟1只4500、總計9500」
    ，除大本帳冊因自9 月11日起即計算錯誤而導致自該日起兩
    者之餘額不同，及部分之記載略有歧異外，其餘絕大部分所
    記載毒品之種類、數量及金額等，均屬相同，堪認被告辯稱
    之本次因其原先出資而可取得之毒品數量已施用完畢，其才
    會自9月9日起再向謝育濃拿取毒品施用，並記載在帳冊上，
    且將同一件事分別記載於兩本帳冊上一節，應屬實在，否則
    應無如此湊巧之可能。準此，再觀之小本帳冊自8月20 日起
    至9月8日止之記載，其格式亦與上開自9月9日起之之記載完
    全相符，且並未有任何特別有關姓名等之註記，是本院認被
    告與辯護意旨所辯之扣案帳冊確實僅係其單純用以記載其歷
    次向與謝育濃拿取毒品之數量、價格一節，即足以採信，從
    而，該等帳冊自無法作為被告有販賣毒品之事實或意圖之依
    據。
  (四)檢察官固依據謝育濃在警詢及偵查中所供稱之渠與被告係各
    出資一半而以40,000餘元之價格共同購買毒品，且為警查獲
    之際尚未將毒品全數平分等語（見偵查卷第18、19、138 頁
    ），顯與被告供述之係與謝育濃一同以約52,000元之代價購
    得毒品，其僅有出資10,000元一節不符，又經調取謝育濃是
    時所使用之0000000000號行動電話後，在98年9月5日凌晨，
    其通話之基地台均未出現在中壢市，亦與被告、謝育濃所述
    一同前往中壢購毒有所歧異等情，而認謝育濃所稱與被告共
    同購買毒品云云乃係袒護被告之詞，不足採信，並就謝育濃
    涉犯販賣毒品罪部分以證據不足為由予以不起訴處分，惟查
    ：1.被告迭於警詢、偵查及本院審理中，均供稱扣案毒品係
    其與謝育濃於98年9月5日晚間，在桃園縣中壢市之某電子遊
    戲場內向真實姓名不詳綽號「叔叔」之成年男子所購得，此
    部分與謝育濃之供詞並無歧異，至其二人就購買金額、出資
    比例等情之陳述雖有出入，然本案乃係被告為警查獲後，再
    帶同員警至雲芝海汽車旅館內查獲謝育濃，嗣員警即將二人
    以涉嫌意圖販賣而持有毒品罪一併移送予檢察官偵辦，則謝
    育濃於偵查階段亦屬被告身分，再參以本案自始雖係被告與
    謝育濃合資購買毒品，然被告所出資可取得之數量業據被告
    取走並施用完畢，故扣案之毒品實際上應均為謝育濃所有，
    僅係被告得以記帳方式先行取用一節，已為本院認定如上，
    則謝育濃因恐若如實陳述，將會遭致檢察官就交付毒品予被
    告（或係轉讓或係販賣）之行為予以追訴，渠為求脫罪而刻
    意供稱全數扣案毒品乃係渠與被告以出資各半之比例共同持
    有云云，即非難以想像；2.姑不論謝育濃於98年9 月14日偵
    查中供稱之：門號0000000000號之行動電話乃係渠在向「叔
    叔」購買毒品之際，「叔叔」所贈予渠使用等語是否屬實（
    依卷附之台灣大哥大資料查詢所示，該門號之登記使用人為
    「林明忠」，並非謝育濃，地址則係「桃園縣楊梅鎮○○路
    32之9號4樓」，亦與謝育濃之戶籍地址在桃園縣大園鄉不符
    ），檢察官認定被告係在98年9月5日凌晨0 時許，在中壢市
    某處向「叔叔」購得扣案毒品，惟依上開資料查詢所示，自
    98年9月4日晚間11時15分（基地台位址為桃園縣大園鄉大海
    村8臨大牛稠33之11號3樓頂）起至翌日凌晨2時5分（基地台
    同上）止將近3 個小時之時間內，該門號實際上並未有任何
    通聯紀錄，而中壢市與大園鄉乃緊臨之鄉鎮市，衡情於深夜
    交通暢順之時段，欲在3 小時內往返二地，實非難事，自不
    得謂謝育濃必然無法在凌晨0 時許與被告一同在中壢市內向
    「叔叔」購買毒品，是憑此均尚不足以推論謝育濃所為與被
    告共同購買毒品之供述，顯與事證不符，並認定渠之目的即
    係在袒護被告。
  (五)檢察官雖另以若被告所辯扣案毒品係謝育濃所有，並由被告
    以每8分之1錢（約0.46公克）4,500 元之價格向謝育濃購買
    稀釋後之海洛因一節為真，則依謝育濃所述原先購入之海洛
    因共約13、14公克，再參酌被告供稱係以1比3之比例稀釋海
    洛因等語，被告所稱原本購買海洛因之價格顯然過低而不足
    採信為由，謂被告於上開帳冊上所記載者應非係其與謝育濃
    間拿取毒品之事宜等語，惟查：謝育濃固曾供稱原所購入之
    海洛因約有13、14公克，然此究係指含包裝袋之毛重，或係
    毒品之淨重？已有未明，是否得據為計算價格是否合理之標
    準，自非無疑；又單次大量購買物品可取得較高之優惠，乃
    為社會交易之常情，且販賣毒品係違法行為，並無公定之價
    格，而每次購買之價量，亦可能因雙方間之關係深淺、資力
    、需求量及對行情之認知、來源是否充裕？查緝是否嚴緊？
    購買者被查獲時有無可能供出購買對象之可能性風險評估等
    ，因而異其標準，則販賣價格自可能機動調整，非可一概而
    論，是被告及謝育濃向「叔叔」購買毒品之價格，與事後謝
    育濃交付被告施用時所收取之價格，本即會有差異存在之可
    能，況依卷內所示資料，亦無被告及謝育濃單次向「叔叔」
    購買扣案毒品之價格顯然低於市價或行情之證據，是據此仍
    不足使本院為不利於被告之認定。
  (六)其餘扣案之電子磅秤、安非他命吸食器、削尖吸管、夾鏈袋
    等物，均業據被告及謝育濃在警詢、偵查中供稱係供其二人
    施用毒品所用明確。雖電子磅秤及夾鏈袋係販賣毒品者必備
    之物，亦屬施用者常備之物，故非持有電子磅秤及夾鏈袋即
    有販賣毒品犯行，在無其他確切之證據相互佐證之情形下，
    該扣案之電子磅秤及夾鏈袋不能作為認定被告販賣海洛因、
    甲基安非他命之不利證據。又本件並無證人指訴曾向被告購
    買毒品，卷內亦無任何行動電話通聯紀錄，則扣案之行動電
    話雖係被告及證人謝育濃對外聯絡之工具，然不能證明係被
    告供販賣毒品海洛因、甲基安非他命所用。再本案扣案之毒
    品乃均係謝育濃所有，僅係被告得以記帳之方式先行取用一
    節已為本院所認定，則於被告實際向謝育濃取用之前，該等
    毒品自均屬謝育濃所有，被告對之並不具有所有權，又被告
    為警查獲後，再帶同員警前往汽車旅館之際，謝育濃亦在現
    場，且被告及謝育濃均一再供稱係一同前往汽車旅館投宿以
    施用毒品，堪認被告並未曾替謝育濃保管該等毒品而持有之
    ，是在無其他證據可資佐證之情形下，自不得遽以認定扣案
    之毒品乃係被告所持有，或被告係基於販賣之意圖而購入，
    並以販賣或持有第一、二級毒品罪之刑責相繩。
四、綜上所述，依卷內所示資料，尚無法使通常一般之人均不致
    有所懷疑，而得確信被告涉犯販賣或持有第一、二級毒品罪
    為真實之程度。此外，復查無其他積極證據足證被告等確有
    公訴人所指犯行，揆諸上開說明，即不得證明被告犯罪，而
    應為無罪之諭知，以昭審慎。
五、原審認不能證明被告販賣第一、二級毒品之犯罪，而諭知無
    罪，經核無違誤。檢察官上訴意旨略以：(一)一般單純施用毒
    品之人，其所施用之毒品多係零星購買，且數量非鉅，鮮有
    刻意記載於帳冊計算統計之情形，尤以本案被告更以「回帳
    」等毒品交易之術語記載於帳冊之內，更可見被告所記錄者
    ，並非單純其與證人謝育濃間之金錢借貸關係。況被告自承
    本案扣得之毒品數量，依其個人施用情形，可施用一個半月
    ，之前都只是每次3、5千元之方式購買，則本次以4 萬元方
    式購入扣案之第一級毒品海洛因，顯異於過去為施用目的而
    購入毒品之方式，自難認被告於本件所販入之毒品僅為吸食
    之用。(二)被告於偵查中原稱將購得之毒品以0.1 公克海洛因
    比0.3公克糖之方式進行稀釋，則海洛因佔稀釋後之結果之4
    分之1，若以此比例計算被告所稱向謝育濃拿取8分之1 錢之
    海洛因，應支付謝育濃4,500 元之價格計算，被告實際向謝
    育濃購買第一級毒品海洛因之價格即為以4,500元購買0.115
    克之未稀釋海洛因，如此結果，顯然與被告所辯原先購入海
    洛因之價格差異甚大，且依被告所辯內容若確屬實，則被告
    事後另向謝育濃購買2 人合資之海洛因之價格反而遠高於被
    告與謝育濃購買之價格，依吾人之一般智識，亦當無以遠高
    於合資購入價格之金錢，買得同批毒品施用之舉，由此可見
    所辯顯與常情相違，扣案帳冊之毒品數量、價格，亦非被告
    與謝育濃間之毒品借貸記錄，而應係被告與他人間之毒品交
    易內容等語，指摘原判決不當。惟查：(一)刑法上行為，乃指
    出於意思所主宰支配之人類行止，且係形諸客觀可見之行動
    與靜止，亦即行為者須有實現內部意欲所可能支配之外部身
    體動靜，且須引致外界發生具有法益侵害及義務違反之後果
    ；是以，刑法所處罰之行為，必係行為人出於意思決定後，
    而支配身體之舉止，客觀上亦能顯示行為人之行動，且該行
    動已使外界具有法益之侵害性。倘行為人僅係意念上曾出現
    某種意欲，但未形成決意；或於形成決意後，又因故未發動
    身體舉止，致無客觀可見之行動，亦未於外界發生刑罰上具
    有侵害性之結果，均非屬刑法所稱之行為，毒品危害防制條
    例所定之販賣之行為亦然。查被告自始至終均否認其於上揭
    時、地購入扣案毒品係出於販賣之意圖，且亦從未述及嗣後
    欲以何種價格、方法、地點、販賣予何人、或有何販賣之計
    畫與內容，檢察官並未提出其他之客觀跡證可資證明被告有
    諸如向外積極聯絡買主或其他兜售行為及扣案之分裝袋、電
    子秤、吸食器、行動電話與所謂被告販賣毒品意圖之關聯性
    事證，則被告於此是否該當「意圖營利而販入」之主觀構成
    要件，實有疑義。又購入毒品數量多寡，與行為人之成癮狀
    態、經濟狀況、市場供需情形均有關連，不能一概而論，亦
    無法定出購買數量多少以上之毒品即有販賣之意圖，自不得
    執本次被告購入之數量與其所述之前購買習性不同，遽予推
    認其有營利之意圖而販入。(二)刑事訴訟採嚴謹證據法則，檢
    察官負實質舉證責任，被告受無罪推定保障，並無自證己罪
    義務，雙方立於對等地位互為攻擊防禦，法院居於超然、客
    觀、公正立場審判，故犯罪事實，須以嚴格之證據予以嚴格
    證明，刑事訴訟法第154條第2項規定：「犯罪事實應依證據
    認定之，無證據不得認定犯罪事實。」第161條第2項規定：
    「法院於第一次審判期日前，認為檢察官指出之證明方法顯
    不足認定被告有成立犯罪之可能時，應以裁定定期通知檢察
    官補正；逾期未補正者，得以裁定駁回起訴。」即本此旨，
    雖被告否認犯罪事實所持之辯解，縱屬不能成立，仍非有積
    極證據足以證明其犯罪行為，不能遽為有罪之認定。又刑法
    已經修正廢止連續犯之規定，採行一行為一罪原則，各罪所
    由之事實，皆須嚴格證明，檢察官擇為起訴之客體，倘有部
    分證據不足者，該部分自應為無罪諭知。易言之，往昔連續
    犯籠統混用證據之舉證方式，業已不合時宜，當須遵守嚴謹
    證據法則及罪疑唯輕原則，依一行為一罪一罰之新制，就各
    獨立評價行為之證據資料，逐一檢視（最高法院99年度台上
    字第6523號、100年度台上字第949號判決要旨參照）。本件
    檢察官起訴被告基於販賣海洛因及甲基安非他命之犯意，於
    上揭時、地販入扣案之海洛因、甲基安非他命，而涉犯販賣
    第一、二級毒品之罪嫌，並未敘及被告有何賣出第一、二級
    毒品之犯行。又持有毒品之原因不僅一端，基於販賣營利之
    目的販入毒品而持有、或基於非營利之目的而取得毒品並持
    有（如供自行施用而購入等），皆有可能，如無確切證據，
    自不得僅憑持有毒品之數量多寡，及毒品包裝方式等情狀，
    推定為行為人係基於營利目的而販入毒品之論據。本件查無
    積極證據證明被告於上揭時、地購入毒品海洛因、甲基安非
    他命係出於營利之意圖，則縱使被告所辯本件帳冊係其向謝
    育濃拿取毒品之紀錄云云，尚有疑義，然微論本件帳冊之交
    易對象俱屬不明，並無證據證明扣案帳冊係購入本件毒品後
    再為售出之紀錄，亦無從以事後另有交易紀錄之情，籠統為
    同一之觀察，執以推論被告係基於營利之意圖而販入本件毒
    品。綜上所述，本件並無證據可以證明被告係基於販賣圖利
    之犯意而販入扣案之海洛因、甲基安非他命，或被告於購入
    扣案之海洛因、甲基安非他命後有萌生販賣營利之意圖，自
    屬不能證明被告有販賣第一級毒品或意圖販賣而持有第一級
    毒品之犯行。檢察官仍執前詞，指摘原判決不當，自無理由
    ，應予駁回。
據上論斷，應依刑事訴訟法第368 條，判決如主文。
本案經檢察官壽勤偉到庭執行職務。
中    華    民    國   100    年    5     月    17    日
                  刑事第六庭審判長法  官  邱同印
                                  法  官  郭豫珍
                                  法  官  何信慶
以上正本證明與原本無異。
如不服本判決，應於收受送達後10日內向本院提出上訴書狀，其
未敘述上訴之理由者並得於提起上訴後10日內向本院補提理由書
（均須按他造當事人之人數附繕本）「切勿逕送上級法院」。
                                  書記官  王泰元
中    華    民    國   100    年    5     月    17    日